【裁判字號】    90,訴,1296
【裁判日期】    901123
【裁判案由】    偽造貨幣
【裁判全文】
臺灣板橋地方法院刑事判決                          九十年度訴字第一二九六號
    公  訴  人  臺灣板橋地方法院檢察署檢察官
    被      告  丙○○
    指定辯護人  本院公設辯護人乙○○
右列被告因偽造貨幣案件，經檢察官提起公訴（九十年度偵字第七九一二號），本院
判決如左：
    主  文
丙○○無罪。
    理  由
一、公訴意旨略如附件之起訴書。
二、按犯罪事實應依證據認定之，無證據不得推定其犯罪事實，刑事訴訟法第一百五
    十四條定有明文。又共同被告所為不利於己之陳述，固得採為其他共同被告犯罪
    之證據，但此項不利之陳述，須無瑕疵可指，且就其他方面調查又與事實相符者
    ，始得採為其他共同被告論罪科刑之證據。本件公訴人認被告丙○○涉有交付偽
    鈔之犯行，僅以同案被告丁○○於警訊及偵查中之指訴為據。
三、被告丙○○經本院多次傳訊無著，據被告丙○○於偵查中堅決否認有交付偽鈔予
    被告丁○○，陳稱：伊平時最多拿數百元給被告丁○○（丁○○部分業經本院判
    決有罪）使用，盧靖宇是伊未婚夫等語。經查，（一）同案被告丁○○於警訊中
    坦承：警方在伊身上查獲一張舊版千元偽鈔，另外伊曾於二月底持另一張舊版千
    元偽鈔至台北縣新莊市○○路二三一號地下室之網路店內消費，偽鈔來源是伊妹
    妹丙○○給伊三張，其中一張是不良品，伊丟棄不要，其餘二張，就是一張在網
    路店消費，一張在皮包內為警查獲云云。惟同案被告丁○○於初次偵查中改口供
    稱：偽鈔來源是伊妹夫盧靖宇給伊妹妹丙○○，伊妹妹丙○○再給伊二張，其中
    一張明顯可辨別是偽鈔，伊用火燒掉，另一張是警方在伊身上查獲的，伊未曾持
    偽鈔去網路店消費云云。又同案被告丁○○於第二次偵查時先改口供稱：偽鈔來
    源是伊在鄉下販賣東西時收到的，但伊未曾拿去網路店使用云云；隨即改口供稱
    ：伊妹夫盧靖宇拿偽鈔給伊妹，伊妹再拿偽鈔給伊，但只有給伊一張而已，伊知
    道是偽鈔而不敢用云云。嗣同案被告被告丁○○於本院審理時辯稱：伊在市場做
    生意，不慎收到偽鈔一張，就是警方在伊身上皮包所扣得之偽鈔一張，此外伊未
    使用偽鈔，伊在警訊之自白是警方逼迫的云云。（二）證人蕭峻旺（承辦本案之
    新莊派出所警察）於本院審理時具結證稱：被害人戊○○向伊報案稱常收到偽鈔
    ，他確定最近一次收到偽鈔是由被告丁○○行使交付的，因為當天結帳只有被告
    丁○○一人交付千元鈔，戊○○遂故意邀被告丁○○加入會員而留下資料，後來
    戊○○再次向伊通報說被告丁○○正在另家網路店內消費，警方趕緊過去該店盤
    查被告丁○○，警方詢問被告丁○○是否有帶錢，被告丁○○主動出示皮包內現
    金，警方因而在其皮包內查獲一張偽造千元鈔，皮包內其他鈔票都是百元鈔票，
    警方觀察扣案之二張偽鈔，紙質均粗糙，是人工裁紙而非機器裁紙，所以二張長
    度不一，且偽造技術拙劣，人像左右浮水印不一，防偽線位置不一，非屬於偽造
    集團之機器製造，警方訊問被告丁○○關於偽鈔來源時，被告丁○○說法有好幾
    種，剛開始說是在新竹或苗栗買的，又有說是在高雄買的，被告丁○○說販賣的
    人會主動打電話給伊，後來製作筆錄時，被告丁○○又改說是他妹妹給他的，當
    天被告丁○○的妹妹亦到派出所，但二個人吵架，丙○○一直在哭，她說是被告
    丁○○吃藥後陷害她，派出所並未移送丙○○，亦未製作丙○○的警訊筆錄，因
    為被告丁○○與其妹妹二人互動關係似乎不好，但分局後來將丙○○移送偵查等
    語。（三）證人甲○○於偵查及本院審理時具結證稱：伊當天負責網路店的結帳
    工作，當天結帳都是學生拿百元鈔付帳，只有一位成年人即被告丁○○拿千元鈔
    付帳，伊當時未立即發現是偽鈔，待客人走後約五或十分鐘，伊整理鈔票，才發
    現是偽鈔，伊立即查閱結帳的會員紀錄，確定是會員被告丁○○行使該張偽鈔，
    立即通知老闆戊○○等語（見偵查卷第五三頁反面及本院九月十一日訊問筆錄）
    。（四）又被害人戊○○於警訊及本院調查時具結證稱：甲○○告訴伊後，伊立
    即通知警察有人使用偽鈔，並將被告丁○○留下的會員資料提供給警方辦案，被
    告丁○○後來至伊店門口攔下伊，口氣不好的質問伊為何捅他等情（見本院九月
    十一日筆錄）。（六）此外有新莊農會之偽鈔截留偽造貨幣通報單、丁○○所申
    請之創始會員卡（卡號三五八○號）基本資料表在偵查卷可證。（七）又扣案之
    鈔票二張，經送中央印製廠鑑定均係偽鈔，有該廠九十年五月十四日中印發字第
    九○Ａ○七六四號書函在偵查卷可稽。依上開調查，同案被告丁○○就偽鈔來源
    所供前後不一致，不僅見諸其前後筆錄，更為證人蕭峻旺警察證述屬實，本件既
    無法舉出確證可證被告丙○○持有或交付偽鈔之犯行，被告丙○○又堅決否認犯
    罪，本院亦查無實證足證被告丙○○有犯行，依照上開說明，自不能僅憑同案被
    告丁○○前後不一之空泛指訴，遽入被告丙○○於罪。本件核屬不能證明被告犯
    罪，應諭知被告無罪之判決。
四、被告丙○○經合法傳喚，無正當理由不到庭，本院認本件係應諭知無罪之案件，
    爰不待其陳述，逕行判決。
據上論斷，應依刑事訴訟法第三百零六條、第三百零一條第一項，判決如主文。
本案經檢察官洪清秀到庭執行職務
中      華      民      國    九十      年     十一     月    二十三    日
                                    臺灣板橋地方法院刑事第二庭
                                        法  官  黃  惠  瑛
右正本證明與原本無異
如不服本判決，應於送達後十日內向本院提出上訴狀
                                        書記官  陳  旻  源
中      華      民      國    九十      年     十一     月    二十六    日


司法院資訊處製作；財團法人民間司法改革基金會備份。
